---
title: "La fonction TODO()"
output: github_document
---

```{r setup, include=FALSE}
knitr::opts_chunk$set(echo=TRUE, comment=NULL)
```

Exemple:

b = sample(1:365, size=23, replace=TRUE)
anyDuplicated(b)

## Fonction générale


La fonction `anyDuplicated()` permet de savoir si la liste $L$ qui lui est fournie possède un ou plusieurs éléments dupliqués.

```
anyDuplicated(L)
```

Si `anyDuplicated()` donne la valeur 0, c'est qu'il n'y a pas de valeur dupliquée dans la liste.
Si `anyDuplicated()` retourne une valeur > 0, c'est qu'il y a au moins une valeur dupliquée (l'indice de la première valeur rencontrée une seconde fois).

Par conséquent, si l'on souhaite tester la présence d'un duplicat avec `TRUE` ou `FALSE` :

```
anyDuplicated(L) > 0
```

**Illustrations** Ainsi la liste $c(8,4,10,2,5,3,1,9,6,7)$ ne contient pas d'élément dupliqué.
La liste $c(5,10,1,9,1,6,2,2,8,4)$ contient au moins un élément dupliqué.

## Exemples

* Application au paradoxe des anniversaires :

```{r, include=FALSE}
set.seed(123)
```

```{r}
b = sample(1:365, size=23, replace=TRUE)
anyDuplicated(b)
anyDuplicated(b) > 0
```

Voir aussi les fonctions [c](c)().
