---
title: "La fonction replicate()"
output: github_document
---

```{r setup, include=FALSE}
knitr::opts_chunk$set(echo=TRUE, comment=NULL)
```

## Fonction générale

Puisque la probabilité s'interprète comme une fréquence lorsque le nombre $R$ de réplications de l'expérience aléatoire tend vers l'infini ($R \to \infty$), il est important dans le cadre des simulations de pouvoir répéter une expérience aléatoire pour en tirer des fréquences.

La fonction `replicate()` permet de faire ceci à l'aide de la syntaxe :

<pre>
replicate(<span class='meta'>replicates</span>, {
    <span class='meta'>simulation</span>
})
</pre>

La dernière ligne du corps de la simulation situé entre les accolades `{...}` est celle qui renvoie un résultat. La fonction `replicate()` retourne un vecteur (une liste) des valeurs constituées de ce résultat pour chacune des réplications.

## Exemples

* Simuler 100 pièces de 23 personnes pour obtenir des statistiques sur les anniversaires communs dans des groupes constitués de 23 personnes.

```{r, include=FALSE}
set.seed(123)
```

```{r}
replicate(100, {
    b = sample(1:365, size=23, replace=TRUE)
    anyDuplicated(b)
})
```

**NB 1** Dans le cadre de ce cours, le nombre de réplications sera souvent enregistré dans une variable `R`.

**NB 2** Si le deuxième argument de `replicate()` ne dépend pas d'une expérience pseudo-aléatoire, alors la réplication ne servira à rien car c'est le même calcul qui sera fait un grand nombre de fois.
